# 请教陈版，旧工业区改造房屋建筑物的成本能否转入开发成本

提问人：Phoebe199 时间：2010-10-27 16:11:15
请教陈版，一房地产开发公司开发旧的工业区，原地上建筑物将全部拆除，那被拆除的房屋建筑物的账面价值能否转入所开发项目的开发成本？

回答人：chenyiwei
如果就是为了拆除后新建的目的而购入土地使用权（连同其上的旧房），购入后就拆除，不作为自己的固定资产或者投资性房地产使用的，则购入土地和房屋建筑物的成本，以及拆除过程中发生的费用，可计入新开发项目的开发成本。

回答人：chenyiwei
回复 藤椅 Phoebe199 的帖子如果“A公司购入B公司，目的就是为了购买B公司所有的土地使用权用来开发新项目，新项目的开发也由B公司执行”，则应当从两个不同的层面考虑此问题：（以下讨论的前提：A公司收购B公司构成非同一控制下的企业合并）
1 、在B公司个别报表层面，属于处置其自有固定资产，然后在原先地块上建造开发项目。这与拆除旧固定资产后在原地建造新固定资产一样，应当在旧资产拆除之前的期间内将其账面应折旧金额折旧完毕，因此被拆除的旧资产的帐面价值不计入开发成本。 2 、在合并报表层面，由于采用非同一控制下企业合并的会计方法，购买日取得B公司各项资产采用公允价值计量，且根据解释 4 号第二条规定，于购买日对资产的用途重新进行分类或指定，由于A公司并无自用意图，因此不作为固定资产，其购入成本直接计入新项目的开发成本。